【裁判字號】    97,消債更,411
【裁判日期】    980331
【裁判案由】    更生事件
【裁判全文】
臺灣基隆地方法院民事裁定           97年度消債更字第411號
聲  請  人  甲○○
即  債務人
代  理  人  黃俊六律師
上列當事人聲請消費者債務清理事件，本院裁定如下：
    主  文
債務人甲○○自中華民國98年3月31日12時起開始更生程序。
命司法事務官進行本件更生程序。
    理  由
一、按債務人不能清償債務或有不能清償之虞者，得依本條例所
    定更生或清算程序，清理其債務﹔債務人無擔保或無優先權
    之債務總額未逾新臺幣一千二百萬元者，於法院裁定開始清
    算程序或宣告破產前，得向法院聲請更生；債務人對於金融
    機構因消費借貸、自用住宅借款、信用卡或現金卡契約而負
    債務，在聲請更生或清算前，應提出債權人清冊，以書面向
    最大債權金融機構請求協商債務清償方案，並表明共同協商
    之意旨；消費者債務清理條例第3條、第42條第1項、第151
    條第1項分別定有明文。又按法院開始更生程序之裁定，應
    載明其年、月、日、時，並即時發生效力﹔法院裁定開始更
    生或清算程序後，得命司法事務官進行更生或清算程序，必
    要時得選任律師、會計師或其他適當之自然人或法人一人為
    監督人或管理人，同法第45條第1項、第16條第1項亦定有明
    文。
二、本件聲請意旨略以：聲請人因消費借貸、信用卡及現金卡契
    約，對於金融機構負有債務而不能清償，於本條例施行後，
    曾以書面向最大債權金融機構臺灣土地銀行請求共同協商債
    務清償方案，惟聲請人因需照顧罹患精神疾病之女兒，95年
    度及96年度收入僅有18,532元，而無法成立協商。又聲請人
    無擔保或無優先權之債務總額未逾新臺幣（下同）1,200萬
    元，復未經法院裁定開始清算程序或宣告破產，爰依法聲請
    更生等語。
三、經查，聲請人主張之上開事實，業據其提出之財產及收入狀
    況說明書、債權人清冊、戶籍謄本、聯合徵信中心當事人綜
    合信用報告、綜合所得稅各類所得資料清單、前置協商不成
    立通知書、房屋租賃契約書、診斷證明書、費用支出單據、
    全民健康保險被保險人欠費明細表等件為證。又查，聲請人
    名下惟一財產即門牌號碼基隆市○○區○○路787之2號7樓
    房屋暨其坐落基地總值約3,062,820元乙情，亦經本院依職
    權調取本院97年度執字第16104號卷查核屬實。本院審酌聲
    請人95年及96年之收入連同財產總值遠低於其債務總額
    5,477,437元，而聲請人最大債權金融機構臺灣土地銀行亦
    認以聲請人之資力，顯然無法負擔任何還款條件等情，認本
    件聲請人確有不能清償債務之情事。此外，本件又查無聲請
    人有任何消費者債務清理條例第6條第3項、第8條及第46條
    所定各種應裁定駁回其更生聲請之事由存在，是聲請人聲請
    更生，為有理由，應予准許，並命司法事務官進行本件更生
    程序。
四、依消費者債務清理條例第45條第1項、第16條第1項之規定，
    裁定如主文。
中    華    民    國    98    年    3    月    31    日
                  民事庭法  官  姚貴美
上為正本係照原本作成。
本件不得抗告。
本裁定已於98年3月31日12時公告。
中    華    民    國    98    年    3    月    31    日
                        書記官  詹小瑤


司法院資訊處製作；財團法人民間司法改革基金會備份。
